臺灣高等法院刑事判決　　　　　　　　93年度上訴字第3277號
上　訴　人
即　被　告　己○○
　　　　　　辛○○
共　　　同
指定辯護人　本院公設辯護人　王永炫
上列上訴人等因強盜案件，不服臺灣基隆地方法院93年度訴字第
378 號，中華民國93年10月13日第一審判決（起訴案號：臺灣基
隆地方法院檢察署93年度偵字第1553號、第1590號、第1694號）
，提起上訴，本院判決如下：
    主  文
原判決撤銷。
己○○共同意圖為自己不法之所有，攜帶兇器，以強暴、脅迫至
使不能抗拒，而使他人交付其物，累犯，處有期徒刑捌年，褫奪
公權伍年；玩具手槍壹支（槍枝管制編號：000000000
0號）及開山刀壹把均沒收。
辛○○共同意圖為自己不法之所有，攜帶兇器，以強暴、脅迫至
使不能抗拒，而使他人交付其物，累犯，處有期徒刑柒年捌月，
褫奪公權伍年；玩具手槍壹支（槍枝管制編號：0000000
000號）及開山刀壹把均沒收。
    事  實
己○○有違反麻醉藥品管理條例、妨害自由等多次犯罪紀錄，最
近一次曾於民國（下同）91年間，因妨害自由案件，經臺灣基隆
地方法院判處有期徒刑7 月確定，而於92年8 月12日執行完畢；
辛○○曾於86年間，因違反麻醉藥品管理條例及藥事法案件，經
臺灣基隆地方法院及本院分別判處有期徒刑5 月及1 年確定，嗣
經本院更定執行刑為有期徒刑1 年3 月確定，於86年12月4 日開
始執行，嗣於87年8 月29日假釋並交付保護管束，而於88年2 月
15日縮刑期滿執行完畢。詎己○○、辛○○均不知悔悟，因均染
有施用毒品惡習而缺錢花用，己○○曾因朋友甲○○之介紹到過
乙○○家中一次，得知乙○○家中常有大量現金流動，竟與辛○○互為謀議，二人共同基於意圖為自己不法所有之犯意聯絡，於
93年3 月25日上午10時許，二人共同攜帶己○○所有客觀上足對
人之身體、生命、安全構成威脅，具有危險性，可供為凶器使用
之形似真槍之非槍砲彈藥刀械管制條例管制之玩具手槍（槍枝管
制編號：0000000000號）一支及開山刀（單刃尖刀，長約5 、60
公分）一把，由己○○駕駛車號Ｋ8 ─5532號小客車搭載辛○○
，共同前往基隆市○○區○○路330 號3 樓乙○○住處，趁乙○○之訪客丙○○開門欲離去之際，旋即由己○○持上述玩具手槍
、辛○○持上述開山刀侵入屋內，己○○並作勢射擊，要求丙○○及適在該屋內玩撲克牌及泡茶聊天之乙○○、甲○○、庚○○
、丁○○等人勿輕舉妄動，以此方式施脅迫，繼而由己○○出言
向乙○○、丙○○、甲○○、庚○○、丁○○等人恫稱二人要逃
亡，欲向在場之人「借錢」，命令其等將身上財物交出等語，致
使乙○○、丙○○、甲○○、庚○○、丁○○等人均畏懼遭受槍
擊及砍殺而不能抗拒。遂由丙○○將其分置於口袋及背包內之新
臺幣（下同）26萬餘元交予己○○，庚○○則將其所有之3 萬7
千餘元交予己○○取走，庚○○、丁○○並將其二人身上所有之
行動電話各一具交予己○○，甲○○則因身上未有值錢物品而未
遭己○○、辛○○二人強取財物。惟己○○與辛○○二人猶嫌不
足，續由己○○持槍恫嚇在場人不准反抗，辛○○則以不知何人
所有之膠帶將乙○○、丙○○、甲○○、庚○○、丁○○等人雙
手綑綁，以此方式施強暴，將丙○○、甲○○、庚○○、丁○○
留置在該屋客廳旁之和室內；己○○則續帶同乙○○進入適有戊○○在內睡覺之另一房間，乙○○乃交付其皮包予己○○，惟其
內並無財物，己○○仍不滿意，復回到客廳內，要求乙○○交出
其餘財物，乙○○迫不得已乃將客廳桌下所放置之戊○○所有而
交付其保管之11萬餘元交予己○○取走。己○○與辛○○於得手
後旋即共乘上開小客車逃離現場，並前往基隆市○○區○○街某
處廢棄空屋內，朋分其等上述強盜所得財物，並分別花用殆盡；
己○○又將其等持以強盜之玩具手槍及開山刀藏放於基隆市○○
區○○路1 段13 1號地下室。嗣辛○○因案通緝遭逮捕後，經警
拘提到案，己○○則於93年4 月13日下午6 時許，在嘉義縣太保
市○○路601 巷66號華濟醫院遭警查獲，並經警於前開地下室內
起出玩具手槍一支。
    理  由
一、訊據被告己○○、辛○○固坦承有於前揭時地分持玩具手槍
    及開山刀強取丙○○等人所有或保管之前揭財物之事不諱，
    惟矢口否認有何強盜之不法意圖，被告己○○辯稱：乙○○
    欠伊錢，伊只是前去討債云云；被告辛○○則辯稱：己○○
    告訴伊乙○○欠他錢，要求伊一同前去討債云云。惟查：
（一）證人丙○○、甲○○、庚○○、乙○○、柯至達於警訊之
      證詞，被告二人及辯護人均同意援用作為證據，本院審酌
      該言詞陳述作成時並無任何不法取得之情況，依刑事訴訟
      法第159 條之5 第1 項之規定，得為證據，核先敘明。
（二）被告二人如何於前揭時地分持玩具手槍及開山刀，以強暴
      、脅迫方法強盜被害人丙○○等人財物之事實，業據：
    (一)證人丙○○於警訊時證稱：93年3 月25日上午10時許，被
      告二人（經指認）分持手槍及類似番刀之長刀（應為開山
      刀）衝進屋內，其中被告己○○持槍瞄準大家做勢要射擊
      ，伊趴在牆壁不敢動，被告己○○喝令伊將身上錢財交出
      ，當時伊將口袋內之1 萬多元拿出，但被告己○○仍不高
      興，說「再不把錢交出來我就要開槍」，伊一害怕就將身
      上之背包交給被告己○○，該背包內有25萬元及信用卡一
      張等語（見偵第1590號卷第29頁至31頁）。復於檢察官偵
      查中證述：當天早上，在乙○○家中，伊正欲離去，有二
      名男子（即被告二人）分持刀及類似手槍之物品，開口說
      錢先借他們使用，過一星期後再回來處理，伊被搶了20多
      萬元，是伊拿出交給被告等人、伊雙手有被該二名男子用
      類似膠帶的東西綁住等語（見同上卷第71頁），雖證人於
      偵查中又證稱：不敢確定是否為被告二人行搶云云，惟被
      告二人對於其等當天確實有進入乙○○家中強取財物一節
      ，並不爭執，是證人丙○○前開證詞，並不影響本件事實
      之認定。
    (二)證人甲○○於警訊時證稱：93年3 月12、13日（應為3 月
      25日）上午約10時15分（應為10時許）時，在基隆市○○
      路322 號3 樓，當時綽號「豆干」（即丙○○）之男子要
      回家休息，就有二名男子（即被告二人）衝去屋內，喝令
      其等均不要動，當時綽號「妹仔」（即戊○○）之女子在
      睡覺，該二名搶嫌就叫當時在場之五人將身上財物交出，
      但伊身上無錢，該二名男子就將「豆干」等人交出放在桌
      上之財物拿走，其中綽號「家輝」（即被告己○○）之男
      子有說：「各位老大對不起，我有急用，我一個禮拜後再
      回來跟你們處理」等語（見偵字第1694號卷第11頁、第12
      頁）。嗣於檢察官偵查中亦證述：當時丙○○開門要出去
      ，被告二人就跑進來，伊看到被告辛○○拿刀，被告己○○有沒有拿東西，伊不清楚；被告二人一進來就說類似要
      逃亡，要跟其等借錢之話，接下來就有人將錢交給被告二
      人；又其等均為被告二人用膠帶綁住等語（見同上卷第56
      頁）。又證人於偵查中雖又證稱：伊不肯定被告二人是不
      是搶云云，惟應係其主觀上無法肯定被告二人之行為是否
      構成搶劫罪行，並非表示被告二人無前開強盜行為，是尚
      不足據此為有利於被告二人之認定。
    (三)庚○○於警訊時證稱：93年3 月25日上午10時左右，在乙○○住處，丙○○開門要離去時，被告二人（經指認）就
      趁機衝進屋內，行搶者中之一名持手槍（應為玩具手槍）
      ，另一名則持類似番刀之長刀（應為開山刀），持槍之男
      子（即被告己○○）瞄準大家做勢要射擊，並叫另一名男
      子（即被告辛○○）用膠帶將現場之人雙手捆綁，伊將身
      上之3 萬7 千多元交給被告等人等語（見偵字第1590號卷
      第37頁、第38頁）；嗣於檢察官偵查中亦證述：當時丙○○正要出門，被告二人就衝進來，其等原本在屋內玩樸克
      牌，被告二人進來後就說「不好意思，桌上的錢先借我們
      ，一個星期後會主動與我們聯絡」，伊就把身上之3 萬多
      元放在桌上，被告還叫其等不要看，伊就趴在桌上；被告
      二人，一人拿刀、一人拿槍，沒有擊發，也沒有揮舞刀子
      ，只是將手槍及刀子拿出給其等看，並將所有人用膠帶綁
      支手機等語（見同上卷第73頁、第74頁）。
    (四)證人乙○○於警訊時證稱：93年3 月25日上午10時左右，
      丙○○開門離去其住處時，被告二人（經指認）就趁機衝
      進屋內，行搶歹徒中之一持手槍（應為玩具手槍），另一
      名持類似番刀之長刀（應為開山刀），其認識其中綽號叫
      「家輝」（即被告己○○）之男子，其持一把槍作勢要開
      槍，另一名男子（即被告辛○○）就用刀抵住其背部，並
      用膠帶將其雙手捆綁，伊先將背包交出，但皮包內並沒有
      錢，後來被告二人將其女友戊○○所有之11萬元搶走等語
      （見偵字第1590號卷第22頁至第24頁）；嗣於原審審理時
      復證稱：93年2 、3 月間，甲○○曾帶被告己○○到伊家
      一次，案發當天被告己○○、辛○○分持槍、刀（並當庭
      繪製刀刃簡圖附卷）控制在場之人不敢反抗，並將伊及其
      他在場人之雙手用寬的透明膠布加以綑綁，伊有將戊○○
      放置於客廳桌下的11萬餘元交予己○○等語（見原審卷第
      97 頁 、第102 頁、第103 頁）。而於本院審理時復為相
      同之證述，並稱依當時之狀況不可能不給錢等語（見本院
      卷第118 頁至第120 頁）。再證人乙○○於偵查中雖曾證
      稱：「庚○○有拿3 萬多元借給他們（指被告二人），然
      後他們就離開」、「我有看到一把開山刀，但我們既然說
      沒錢，所以他們（指被告二人）也沒辦法強迫」、「（被
      告二人向你借錢時，態度如何？）不會很差，只是講話比
      較大聲」等語（見偵字第1694號卷第63頁），似意指被告
      等人未施強暴脅迫云云，惟於原審審理時，經檢察官詰問
      此部分證詞時，證人乙○○已解釋當時應訊之回答其實是
      避重就輕云云（見原審卷第99頁），是此部分之證詞亦不
      足為有利於被告二人之認定。
    (五)證人柯至達於警訊時證稱：伊我日前到一名朋友（即乙○○）家中，其中一名綽號叫豆干（即丙○○）正開門離開
      時，被告二人（經指認）即衝入屋內，一名持槍、一名持
      刀，並大聲叫屋內的人不要動，且搶走伊之行動電話及現
　　　場所有人的錢；當時其等是在屋內和室外的客廳桌子旁，
　　　歹徒（即被告己○○）一進門就掏出一把黑色的手槍瞄準
　　　大家做勢要射擊，並喝令大家不要動，將大家都集中在和
　　　室內，持槍的歹徒就叫另一名持刀的男子（即被告辛○○
　　　）用膠帶將現場的人綑綁起來等語（見偵字第1590號卷第
      63頁至第65頁）。
    (六)證人戊○○於檢察官偵查中證稱：當天伊在睡覺，伊醒來
      後就看到乙○○等人雙手都被人用膠帶綁住，待在家裡一
      間和室內，被告二人就站在和室外面，其中被告辛○○手
      持刀子，被告己○○背著一個背包站在旁邊，沒多久被告
      二人就離開，後來伊才發現其置於客廳桌子下的11萬餘元
      被拿走了等語（見偵字第1590號卷第78頁）。
（三）被告己○○於警訊時亦供承：伊於做案前一天即以行動電
      話連絡被告辛○○到基隆市中山二一家便利商店守候乙○○預備行搶，而於案發當天，伊與被告辛○○乘坐向伊兄
      陳家強借得之Ｋ8 ─5532號自用小客車作為交通工具，到
      乙○○住處通往4 樓之樓梯間等候，恰好有一名男子要開
      門離開，伊就與被告辛○○推門衝進去，伊手持槍枝、被
      告辛○○手持一把約二尺長之開山刀，由伊控制現場人之
      行動，被告辛○○搜括被害人之財產，然後又由被告辛○○用膠帶將現場五名被害人雙手綑綁等語（見偵字第1553
      號卷第13頁、第14頁）；嗣於檢察官偵查中復坦承行搶之
      事不諱（見同上卷第60頁、第61頁）。另被告辛○○於警
      訊時亦供稱：做案前一晚，被告陳家斌告訴伊乙○○賣藥
      賺很多錢，便提議一起行搶，而於案發當天即去乙○○家
      門守候，穾有一名男子開門，伊等衝進屋內，伊有持一把
      開山刀，被告己○○則持一把短槍，當時有用膠帶將五名
      ），而於檢察官偵查時復為相同之供述（見同上卷第59頁
      ），互核被告二人所言，大致相符，是其等嗣後翻異前供
      ，顯不足採。又被告二人供承搶得現金之總金額雖先後有
      12 萬 餘元、28萬3 千餘元、28萬元、約10萬餘元不等之
      數額，且與被害人丙○○等人所述被搶總金額數目亦不相
      符，惟就被告等人搶得之財物數額，自以親身經歷強盜過
      程之被害人所述自己被害之經過較為確實，應認被告二人
      共同強盜被害人丙○○26萬餘元、庚○○3 萬7 千餘元及
      行動電話一具、丁○○行動電話一具及乙○○所保管之戊○○所有之11萬餘元。
（四）雖被告己○○、辛○○分別以與乙○○有債務糾紛，案發
      當日係去討債、或應邀協同討債等語置辯，並請求傳訊證
      人甲○○出庭作證。惟查，若證人乙○○確實積欠被告己○○金錢未還，則既有正當理由，何以被告辛○○於警訊
      時供稱：因為乙○○賣藥賺很多，被告己○○始提議一起
      去行搶等語（見偵字第1553號卷第20頁）；被告己○○於
      偵查中供承：係因乙○○曾以假藥騙伊及辛○○，所以去
      行搶等語（見同上卷第61頁），從未曾供述係因乙○○欠
      錢未予清償始持兇器行搶，此與常情顯然不符。又證人乙○○於原審及本院審理時，均否認與被告己○○有何債務
      糾紛，即被告己○○對於證人乙○○如何欠其金錢之細節
      亦始終未予說明。再若證人乙○○確有積欠被告己○○債
      務未予清償，被告二人只須針對證人乙○○索討即可，又
      何以將與債權債務無關之丙○○、庚○○、丁○○等人予
      以控制、綑綁，並將其等之財物取走。又證人甲○○經原
      審及本院多次傳拘始終均未到庭，惟據其於警訊及偵查中
      之證詞，亦從未提及被告己○○與證人乙○○有何金錢糾
      葛，已如前述，且在偵查中，於檢察官訊問證人甲○○後
      ，亦曾詢間被告己○○對證人所言有何意見，被告己○○
      亦答稱：沒有意見（見同上卷第99頁），若證人甲○○確
      能證明被告己○○與證人乙○○間有債務關係，被告己○○何以不及時請求檢察官調查？再依證人丙○○、甲○○
      、庚○○前揭證詞，並參酌被告己○○、辛○○二人衝進
      屋內後，即拿出所帶前開刀、槍，並表示要「借錢」等情
      ，亦堪認被告二人之動機及言行均已明白顯示其等係行強
      盜財物之目的，而非索討任何既存之債務甚明。
（五）此外，復有玩具手槍一支（槍枝管制編號：0000000000號
      ），扣案可資佐證。而扣案之槍枝內政部警政署刑事警察
　　　局鑑驗結果，認係仿SIGSAUER廠半自動手槍製造之玩具手
　　　槍，經檢視其槍管內具阻鐵，無法供發射彈丸使用，認不
  　　具殺傷力等情，此有該局93年4 月28日刑鑑字第09300857
      60號槍彈鑑定書一份附卷可稽。
（六）綜上所述，顯見被告己○○、辛○○二人係以「借錢」為
      由，行強盜犯行無訛，所辯係為追討債務云云，顯與事證
      不符，要屬畏罪卸責之詞，不足採信。本件事證明確，被
      告己○○、辛○○二人之犯行均堪認定，應依法論科。
二、按刑法第321 條第1 項第3 款之攜帶兇器竊盜罪，係以行為
    人攜帶兇器竊盜為其加重條件，此所謂兇器，其種類並無限
    制，凡客觀上足對人之生命、身體、安全構成威脅，具有危
    險性之兇器均屬之，且祇須行竊時攜帶此種具有危險性之兇
    器為已足，並不以攜帶之初有行兇之意圖為必要。刑法第33
    0 條之加重強盜罪，亦以犯強盜罪而有刑法第321 條第1 項
    各款情形作為構成要件。查被告二人持以犯本件強盜案件所
    用之開山刀，雖未經扣案，惟該開山刀長達5 、60公分，且
    單刃而尖銳等情，業經證人乙○○於原審證述及被告己○○
    於警訊時供述在卷，並有證人乙○○所繪之開山刀圖樣一紙
    在卷可憑（見原審卷第107 頁），顯見該開山刀在客觀上足
    以對人之生命、身體造成危害，屬刑法第321 條第1 項第3
    款所指之兇器；又查被告二人攜帶仿SIGSAUER廠半自動手槍
    製造之玩具手槍，經檢視其槍管內具阻鐵，無法供發射彈丸
    使用，雖不具殺傷力，惟其外型酷似真槍，槍身、滑套、彈
    匣、槍管均為金屬材質，在客觀上亦足以對人之生命、身體
    及安全構成威脅，亦屬刑法321 條第1 項第3 款規定之兇器
    （最高法院92年度台上字第1332號判決亦同此意旨）。被告
    二人分持鋒利之開山刀及形似真槍之金屬玩具手槍作勢射擊
    ，被害人等心理遭受此等危險足以致命之武器之強制，再加
    以雙手均遭膠帶綑綁，客觀上已達使被害人等不能抗拒之程
    度。核被告己○○、辛○○二人所為，均係犯刑法第330 條
    第1 項之加重強盜罪（對於被害人乙○○、丙○○、庚○○
    、丁○○等人部分）及同條第2 項之加重強盜未遂罪（對於
    被害人甲○○部分）。被告二人互有犯意之聯絡及行為之分
    擔，均為共同正犯。又被告二人基於一強盜計劃，在同一處
    所以一次強盜行為，強盜被害人乙○○、丙○○、庚○○、
    丁○○等人財物既遂及強盜被害人甲○○財物未遂行為，乃
    一強盜行為觸犯數同一罪名，為想像競合犯，應依刑法第55
    條規定，從一重之加重強盜既遂罪處斷。再被告二人有事實
    欄所載犯罪科刑執行情形，有本院被告全國前案紀錄表各一
    份附卷可參，其等於有期徒刑執行完畢後5 年以內，再犯本
    件有期徒刑以上之本罪，為累犯，均應依刑法第47條規定加
    重其刑。
三、原審予以論罪科刑，固非無見。惟查：（一）被告二人之強
    盜行為，兼有施強暴及脅迫至使不能抗拒，而使他人交付其
    物，惟原判決主文僅記載被告二人施脅迫，未記載施強暴，
    顯有疏漏。（二）被告二人持不具殺傷力之玩具手槍強盜，
    該玩具手槍亦屬刑法第321 條第1 項第3 款所謂之兇器，原
    判決未為如此認定，亦有未洽。（三）被告二人之犯行均成
    立累犯，原判決雖認被告己○○成立累犯，惟於犯罪事實欄
    內未記載被告己○○構成累犯之事實；又漏未認定被告辛○○亦應成立累犯，同有不當。被告二人上訴意旨，仍執前詞
    ，否認犯罪，固均無理由，惟原判決既有前揭可議之處，自
    應由本院將原判決予以撤銷改判。爰審酌被告己○○、辛○○二人有多項犯罪紀錄，素行本不佳，正值青年卻不思以正
    當工作賺取經濟來源，竟持兇器侵入他人住處向多位被害人
    強盜財物，破壞他人財產及人身安全法益，又本件強盜行為
    係由被告己○○所提議，被告辛○○係居於附從地位，惡性
    較輕，與其等犯罪後猶飾詞避就等一切情狀，分別改量處如
    主文第2 、3 項所示之刑，以示懲儆。又關於被告辛○○部
    分，雖係由被告上訴，惟原判決因適用法條不當（未論累犯
    ）而被撤銷，自不受刑事訴訟法第370 條前段之限制，附此
    敘明。再被告二人分別受6 月以上有期徒刑之宣告，其等犯
    罪之情節危害社會治安重大，本院認有褫奪公權之必要，爰
    分別併予宣告褫奪公權5 年。
四、扣案之玩具手槍一支（槍枝管制編號：0000000000號）及雖
    未扣案，然不能證明已經滅失之開山刀一把，為被告己○○
    所有，供其等犯本件強盜罪所用之物，已據被告己○○供承
    在卷，均應依刑法第38條第1 項第2 款規定，併予宣告沒收
    。
五、不另為無罪諭知部分：
（一）公訴意旨另以：被告己○○、辛○○二人基於同前之強盜
      故意及犯意聯絡，於93年3 月25日上午10時許，共同在基
      隆市○○區○○路330 號3 樓乙○○住處，由己○○持槍
      恫嚇在場人不准反抗，辛○○則以膠帶將乙○○、丙○○
      、甲○○、庚○○、丁○○等人雙手綑綁後，取走置於客
      廳桌上約35公克之第一級毒品海洛因及約200 餘公克之第
      二級毒品安非他命等語，因認被告己○○、辛○○二人此
      部分亦係涉犯刑法第330 條第1 項之加重強盜罪等語。
（二）按被告或共犯之自白，不得作為有罪判決之唯一證據，仍
      應調查其他必要之證據，以察其是否與事實相符，刑事訴
      訟法第156 條第2 項定有明文。經查，被告己○○、辛○○二人雖於檢察官偵查中及原審審理中供稱其等在前述時
      地有取走毒品海洛因、安非他命之行為，惟此部分除被告
      二人之自白外，證人乙○○於原審及本院審理中均證稱該
      處當時並無任何毒品等語，另證人丙○○、甲○○、庚○○、戊○○等人於警訊或檢察官偵查中亦未證稱在該處有
      任何毒品遭被告二人搶走云云，是被告二人之自白與上列
      證人所證述情節並不相符。又雖被告己○○於93年4 月13
      日經警拘提到案時查獲其施用所餘之第一級毒品海洛因約
      毛重0 ．95公克（業經另案臺灣基隆地方法院檢察署93
      年度毒偵字第674 號被告己○○違反毒品危害防制條例案
      件扣押），然其數量稀少，與被告二人所供稱強盜所得之
      第一級毒品海洛因35公克及第二級毒品安非他命200 餘公
      克，二者數量相差極大，且無證據證明上開毒品即為被告
      二人自乙○○處所搶得。綜上所述，此部分除被告之自白
      外，並無證據足堪證明被告二人確有在上述時地強盜第一
      級毒品海洛因及第二級毒品安非他命之事實，惟公訴意旨
      認被告二人此部分犯行，與前揭論罪科刑部分，具有實質
      上一罪關係，爰不另為無罪判決之諭知，併此敘明。
據上論斷，應依刑事訴訟法第369 條第1 項前段、第370 條但書
、第364 條、第299 條第1 項前段，刑法第28條、第330 條第1
項、第2 項、第55條、第47條、第37條第2 項、第38條第1 項第
2款 ，判決如主文。
本案經檢察官曾忠己到庭執行職務。
中　　華　　民　　國　　94　　年　　1 　　月　　18　　日
　　　　　　　　　刑事第四庭    審判長法　官  許增男
　　　　　　　　　　　　　　　　　    法　官  黃鴻昌
　　　　　　　 　 　　　　　　　　　　法　官  謝靜恒
以上正本證明與原本無異。
如不服本判決，應於收受送達後十日內向本院提出上訴書狀，其
未敘述上訴之理由者並得於提起上訴後十日內向本院補提理由書
（均須按他造當事人之人數附繕本）。
                                      書記官  魏淑娟
中　　華　　民　　國　　94　　年　　1 　　月　　18　　日
附錄：本案論罪科刑法條全文
刑法第330 條
犯強盜罪而有第321 條第1 項各款情形之一者，處7 年以上有期
徒刑。
前項之未遂犯罰之。
